臺灣高等法院臺中分院刑事裁定　
110年度聲字第3042號
聲  請  人  臺灣高等檢察署臺中檢察分署檢察官     
受  刑  人  鍾淑玲



上列聲請人因受刑人數罪併罰有二裁判以上，聲請定其應執行之
刑（聲請案號：110年度執聲字第1450號），本院裁定如下：
    主  文
鍾淑玲因犯如附表所示各罪所處之刑，應執行有期徒刑肆年捌月
。
    理  由
一、聲請意旨略以：本件受刑人鍾淑玲（下稱受刑人）因詐欺等
    數罪，先後經判決確定如附表所示，數罪中雖有刑法第50條
    第1項但書所列情形，惟受刑人已請求檢察官聲請定應執行
    刑，有原署110年11月25日是否請求定應執行刑調查表足稽
    ，應依刑法第50條第2項、第53條、第51條第5款規定，定其
    應執行之刑，爰依刑事訴訟法第477條第1項聲請裁定等語。
二、按數罪併罰，有二裁判以上者，依刑法第51條之規定，定其
    應執行之刑。數罪併罰，分別宣告其罪之刑，如宣告多數有
    期徒刑者，於各刑中之最長期以上，各刑合併之刑期以下，
    定其刑期。但不得逾30年。刑法第53條、第51條第5款分別
    定有明文。查本件受刑人因犯如附表所示數罪，先後經臺灣
    臺中地方法院、本院及最高法院分別判處如附表所示之刑，
    均經確定在案，有各該刑事判決、臺灣高等法院被告前案紀
    錄表在卷可稽。而受刑人所犯如附表所示之罪，有得易科罰
    金之罪及不得易科罰金之罪，本件自屬刑法第50條第1項但
    書第1款規定之情形。茲受刑人請求檢察官聲請定其應執行
    之刑，有臺灣臺中地方檢察署110年11月25日是否請求定應
    執行刑調查表附卷可稽（見本院卷第11至13頁），本院審核
    結果，認檢察官聲請為正當，應予准許，並衡酌受刑人所犯
    各罪之犯罪類型、行為態樣、手段、動機、侵害法益種類及
    責任非難程度，而為整體評價後，定其應執行刑（檢察官聲
    請書所附附表之錯誤，均更正如本裁定附表所示）。
三、據上論斷，應依刑事訴訟法第477條第1項，刑法第50條第1
    、2項、第51條第5款、第53條，裁定如主文。
中　　華　　民　　國　　111 　年　　1 　　月　　3 　　日
            刑事第五庭    審判長法　官  鄭  永  玉
    　　　　　　　　　　　　　　法　官  周  莉  菁
  　　　　　　　　　　　　　　　法　官  卓  進  仕
以上正本證明與原本無異。     
如不服本裁定，應於裁定送達後5日內向本院提出抗告書狀(須附
繕本)。因疫情而遲誤不變期間，得向法院聲請回復原狀。
                                書記官  廖  家  莉
　　　　　　　　　　　　　　　　
中　　華　　民　　國　　111 　年　　1 　　月　　4 　　日
附表：受刑人鍾淑玲定應執行刑案件一覽表
編號  1 2 3 罪名  詐欺 偽造文書 詐欺 宣告刑  有期徒刑1年6月 有期徒刑1年6月 有期徒刑2月 犯罪日期  101年3月間至102年8月間止 103/11/12 105/12/13至105/12/15 偵查(自訴)機關年度案號  臺中地檢104年度偵字第10128號等 臺中地檢104年度偵字第10128號等 臺中地檢106年度偵字第13554號等 最後事實審 法院 中高分院 中高分院 臺中地院  案號 107年度上訴字第1074號 107年度上訴字第1074號 107年度易字第121號  判決 日期 107/08/22 107/08/22 107/10/26 確定 判決 法院 中高分院 最高法院 臺中地院  案號 107年度上訴字第1074號 107年度台上字第4374號 107年度易字第121號  判決確定日期 107/08/22 107/11/01 107/11/26 是否為得易科罰金之案件  不得易科、社勞 不得易科、社勞 得易科、社勞 備註  臺中地檢107年度執字第14802號 臺中地檢107年度執字第17888號 臺中地檢107年度執字第18598號   （編號1至4曾定執行刑3年3月）   
編號  4 5 6 罪名  詐欺 詐欺 詐欺 宣告刑  有期徒刑9月 有期徒刑1年 有期徒刑1年 犯罪日期  105/07/11至105/11/21 101/03/09至102/03/04 102/01/02至102/03/25 偵查(自訴)機關年度案號  臺中地檢106年度偵字第13554號等 臺中地檢108年度偵字第26782號 臺中地檢108年度偵字第26782號 最後事實審 法院 中高分院 中高分院 中高分院  案號 107年度上易字第1500號 110年度上易字第492號 110年度上易字第492號  判決 日期 108/02/20 110/09/29 110/09/29 確定 判決 法院 中高分院 中高分院 中高分院  案號 107年度上易字第1500號 110年度上易字第492號 110年度上易字第492號  判決確定日期 108/02/20 110/09/29 110/09/29 是否為得易科罰金之案件  不得易科、社勞 不得易科、社勞 不得易科、社勞 備註  臺中地檢108年度執字第3801號 臺中地檢110年度執字第12517號 臺中地檢110年度執字第12517號   （編號1至4曾定執行刑3年3月） （編號5至8曾定執行刑2年5月）  
編號  7 8  罪名  詐欺 詐欺  宣告刑  有期徒刑1年 有期徒刑10月  犯罪日期  101/12/03至102/09/25 101/12/20至102/02/20  偵查(自訴)機關年度案號  臺中地檢108年度偵字第26782號 臺中地檢108年度偵字第26782號  最後事實審 法院 中高分院 中高分院   案號 110年度上易字第492號 110年度上易字第492號   判決 日期 110/09/29 110/09/29  確定 判決 法院 中高分院 中高分院   案號 110年度上易字第492號 110年度上易字第492號   判決確定日期 110/09/29 110/09/29  是否為得易科罰金之案件  不得易科、社勞 不得易科、社勞  備註  臺中地檢110年度執字第12517號 臺中地檢110年度執字第12517號    （編號5至8曾定執行刑2年5月）